【裁判字號】    98,訴,614
【裁判日期】    980731
【裁判案由】    違反毒品危害防制條例
【裁判全文】
臺灣嘉義地方法院刑事判決               98年度訴字第614號
公  訴  人  臺灣嘉義地方法院檢察署檢察官
被      告  甲○○
上列被告因違反毒品危害防制條例案件，經檢察官提起公訴（98
年度毒偵字第892 號），被告於準備程序中就被訴事實為有罪之
陳述，經本院合議庭裁定由受命法官改依簡式程序審理，判決如
下：
    主  文
甲○○施用第一級毒品，累犯，處有期徒刑柒月。扣案第一級毒
品海洛因壹包（驗餘淨重為零點零伍伍公克）及裝置前開毒品海
洛因之包裝袋壹只均沒收銷燬之；扣案施用第一級毒品海洛因所
用之注射針筒壹支沒收。
    犯罪事實
一、甲○○前因施用毒品案件，經臺灣雲林地方法院裁定令入勒
    戒處所施以觀察、勒戒，於民國94年8 月19日因無繼續施用
    傾向而釋放。又因施用毒品案件，經同法院以95年度虎簡字
    第153 號判決判處有期徒刑3 月確定，甫於95年5 月22日易
    科罰金執行完畢。詎其仍不知悔改，明知海洛因經毒品危害
    防制條例列為第一級毒品，不得施用、持有，竟基於施用第
    一級毒品海洛因（以下簡稱海洛因）之犯意，於98年6 月3
    日19時許，在嘉義市港坪公園內，向不詳人士無償取得海洛
    因毒品1 包，嗣於同日20時許，在嘉義市港坪公園廁所內，
    以針筒注射之方式施用海洛因毒品1 次。嗣經警依法於同日
    20時許，在上處搜得毒品1 包，並於同日21時11分許，採集
    尿液送驗，結果呈可待因及嗎啡陽性反應，始查悉上情。並
    扣得海洛因毒品1 包（驗餘淨重為0.055 公克）及注射針筒
    1 支。
二、案經嘉義市政府警察局第一分局報告臺灣嘉義地方法院檢察
    署檢察官偵查起訴。
    理  由
一、本件係經被告甲○○於準備程序當庭表示認罪，而經本院裁
    定以簡式審判程序加以審理，則依據刑事訴訟法第273 條之
    2 、同法第159 條第2 項之規定，不適用傳聞法則有關限制
    證據能力之相關規定，合先敘明。
二、上揭犯罪事實，業據被告於偵查中及本院審理中坦承不諱；
    又被告於98年6 月3 日21時11分許，經警得其同意採尿送驗
    ，其結果呈嗎啡陽性（按施用海洛因後，經人體之水解代謝
    作用，會呈嗎啡陽性反應）反應等情，有臺灣檢驗科技股份
    有限公司濫用藥物尿液檢驗報告（檢體編號為：1D980601號
    ）、尿液送驗姓名對照表及同意書各1 份及照片10張在卷足
    憑。又扣案白色粉末1 包，經送行政院衛生署草屯療養院鑑
    定，含海洛因成分（驗餘淨重為0.055 公克）等情，有該院
    98年6 月12日草療鑑字第0980600100號鑑定書附卷足參，並
    有扣案注射針筒1 支可資佐證，是被告上揭自白核與事實相
    符，應堪採信。此外，被告前因施用毒品案件，經本院裁定
    令入勒戒處所觀察、勒戒後，認有繼續施用毒品傾向，復裁
    定令入戒治處所強制戒治，嗣於94年8 月19日執行完畢釋放
    等情，有臺灣嘉義地方法院檢察署刑案資料查註紀錄表及臺
    灣高等法院被告前案紀錄表各1 份附卷可憑。是被告施用毒
    品經強制戒治執行完畢釋放後，5 年內再犯施用第一級毒品
    海洛因之犯行，堪以認定，應依法論科。
三、查海洛因為毒品危害防制條例第2 條第2 項第1 款所定之第
    一級毒品，核被告所為，係犯毒品危害防制條例第10條第1
    項之施用第一級毒品罪。被告施用前持有海洛因之低度行為
    ，應為施用之高度行為所吸收，不另論罪。又被告前因施用
    毒品案件，經臺灣雲林地方法院以95年度虎簡字第153 號判
    決判處有期徒刑3 月確定，甫於95年5 月22日易科罰金執行
    完畢等情，業如前述，並有上揭前案紀錄表附卷足參，其受
    有期徒刑之執行完畢後5 年內，故意再犯本件有期徒刑以上
    之罪，為累犯，應依刑法第47條第1 項之規定加重其刑。爰
    審酌被告素行非佳，且施用毒品後經觀察勒戒，猶未知所警
    惕，進而再犯本案，足見其並未徹底戒除施用毒品，惟念及
    施用毒品本質上係戕害自身健康之行為，尚未嚴重破壞社會
    秩序或侵害他人權益，及被告坦承犯行、犯後態度尚屬良好
    等一切情狀，量處如主文所示之刑，以資儆懲。
四、扣案之上開海洛因1 包（驗餘淨重為0.055 公克）既屬第一
    級毒品，係被告所有持吸食之用，業據被告供明在卷，應依
    毒品危害防制條例第18第1 項前段之規定諭知沒收銷燬之。
    而用以直接包裝前開第一級毒品海洛因之包裝袋1 只，因與
    上開毒品密切接觸，而於送請鑑驗時，經該局鑑驗人員依毒
    品純度定量分析鑑驗標準作業程序，以傾倒、必要時輔以刮
    勺刮取之方式，儘可能將包裝袋內毒品與包裝袋分離後分別
    秤重，所得之毒品重量稱為淨重，包裝袋重量則以空包裝重
    稱之，而將毒品與包裝帶分別秤重，然無論以上開何種方式
    分離，原送驗包裝袋內均仍會有微量毒品成分殘留（參見法
    務部調查局93年11月16日調科壹字第09362396550 號函及司
    法院編印法官辦理刑事案件參考手冊【一】第334 頁），是
    上開用以直接包覆所運輸毒品之包裝袋1 只，依現行鑑驗技
    術，顯無法與其盛裝之毒品完全析離，爰併依毒品危害防制
    條例第18條第1 項前段之規定宣告沒收銷燬之（最高法院94
    年度臺上字第5960號、95年度臺上字第3739號判決參照）。
    另扣案注射針筒1 支，係被告所有並持供施用第一級毒品海
    洛因之用，業據被告供明在卷，應依刑法第38條第1 項第2
    款之規定，宣告沒收。
據上論斷，應依刑事訴訟法第273 條之1 第1 項、第299 條第1
項前段，毒品危害防制條例第10條第1 項、第18條第1 項前段，
刑法第11條前段、第47條第1 項、第38條第1 項第2 款，判決如
主文。
本案經檢察官姜智仁到庭執行職務。
中    華    民    國    98    年     7    月    31    日
                  刑事第一庭    法  官  張志偉
以上正本證明與原本無異。
如不服本判決應於收受判決後10日內向本院提出上訴書狀，並應
敘述具體理由；其未敘述上訴理由者，應於上訴期間屆滿後20日
內向本院補提理由書（均須按他造當事人之人數附繕本）「切勿
逕送上級法院」。
中    華    民    國    98    年     7    月    31    日
                                書記官  張子涵
附錄法條：
毒品危害防制條例第10條第1 項
施用第一級毒品者，處6 月以上5 年以下有期徒刑。


司法院資訊處製作；財團法人民間司法改革基金會備份。
